【裁判字號】    98,台上,878
【裁判日期】    980521
【裁判案由】    損害賠償
【裁判全文】
最高法院民事裁定              九十八年度台上字第八七八號
上  訴  人  甲○○
            乙○○
            丙○○
            丁○○
                    號
            戊○○
            己○○
            庚○○
共      同
訴訟代理人  李成功律師
被 上訴 人  辛○○
            行政院退輔會台北市榮民服務處榮民計程車業服務
            中心台中地區分中心
法定代理人  壬○○
上列當事人間請求損害賠償事件，上訴人對於中華民國九十八年
二月二十四日台灣高等法院台中分院判決（九十七年度上字第四
二二號），提起上訴，本院裁定如下：
    主  文
上訴駁回。
第三審訴訟費用由上訴人負擔。
    理  由
按上訴第三審法院，非以原判決違背法令為理由，不得為之。又
提起上訴，上訴狀內應記載上訴理由，其以民事訴訟法第四百六
十九條所定事由提起第三審上訴者，應於上訴狀內表明：原判決
所違背之法令及其具體內容、暨依訴訟資料合於該違背法令之具
體事實。其依同法第四百六十九條之一規定提起上訴者，並應具
體敘述為從事法之續造、確保裁判之一致性或其他所涉及之法律
見解具有原則上重要性之理由。同法第四百六十七條、第四百七
十條第二項分別定有明文。而依同法第四百六十八條規定，判決
不適用法規或適用不當者，為違背法令；依同法第四百六十九條
規定，判決有該條所列各款情形之一者，為當然違背法令。是當
事人提起第三審上訴，如合併以同法第四百六十九條及第四百六
十九條之一之事由為上訴理由時，其上訴狀或理由書應表明該判
決所違背之法令條項，或有關判例、解釋字號，或成文法以外之
習慣或法理等及其具體內容，暨係依何訴訟資料合於該違背法令
之具體事實，並具體敘述為從事法之續造、確保裁判之一致性或
其他所涉及之法律見解具有原則上重要性之理由。如未依上述方
法表明，或其所表明者與上開法條規定不合時，即難認為已合法
表明上訴理由，其上訴自非合法。本件上訴人對於原判決提起第
三審上訴，雖以該判決違背法令為由，惟核其上訴理由狀所載內
容，係就原審取捨證據、認定事實之職權行使所論斷：被上訴人
辛○○駕駛營業小客車因過失致上訴人之被繼承人田蕙蘭死亡，
被上訴人行政院退輔會台北市榮民服務處榮民計程車業服務中心
台中地區分中心為辛○○之僱用人，應依侵權行為之法律關係負
連帶損害賠償責任。系爭交通事故，經囑託台灣省台中市區車輛
行車事故鑑定委員會鑑定，復據台灣省車輛行車事故覆議鑑定委
員會覆議結果，皆認被上訴人辛○○與被害人田蕙蘭之過失行為
，同為肇事原因，被害人負有百分之五十之過失責任。又依強制
汽車責任保險法第三十二條之規定，應扣除上訴人自保險公司領
取汽車強制責任保險金共新台幣（下同）一百五十萬元。從而，
上訴人之請求，庚○○部分逾二十一萬四千二百八十五元本息；
甲○○部分逾八萬五千七百一十元本息；己○○、戊○○、乙○
○、丙○○、丁○○部分各逾八萬五千七百一十五元本息，為無
理由，應予駁回等情，指摘為不當，並就原審命為辯論及已論斷
者，泛言謂為違法，而非表明該判決所違背之法令及其具體內容
，暨依訴訟資料合於該違背法令之具體事實，更未具體敘述為從
事法之續造、確保裁判之一致性或其他所涉及之法律見解具有原
則上重要性之理由，難認其已合法表明上訴理由。依首揭說明，
應認其上訴為不合法。末查原審於言詞辯論時，已提示全部卷證
即包括道路交通事故現場圖令兩造陳述意見及辯論，核無違背法
令之情形。上訴意旨執此指摘，仍難認為已合法表明上訴理由，
併此敘明。
據上論結，本件上訴為不合法。依民事訴訟法第四百八十一條、
第四百四十四條第一項、第九十五條、第七十八條，裁定如主文
。
中    華    民    國  九十八  年    五    月  二十一  日
                      最高法院民事第六庭
                          審判長法官  朱  建  男
                                法官  顏  南  全
                                法官  林  大  洋
                                法官  沈  方  維
                                法官  陳  淑  敏
      本件正本證明與原本無異
                                      書  記  官
中    華    民    國  九十八  年    六    月    四    日
                                                      Ｅ


司法院資訊處製作；財團法人民間司法改革基金會備份。
